【裁判字號】    99,裁,2017
【裁判日期】    990902
【裁判案由】    就業服務法
【裁判全文】
最  高  行  政  法  院  裁  定
                                      99年度裁字第2017號
上  訴  人  甲○○
被 上訴 人  行政院勞工委員會
代  表  人  王如玄
上列當事人間就業服務法事件，上訴人對於中華民國99年6月3日
臺北高等行政法院98年度簡字第588號判決，提起上訴，本院裁
定如下：
    主  文
上訴駁回。
上訴審訴訟費用由上訴人負擔。
    理  由
一、按「（第1項）對於適用簡易程序之裁判提起上訴或抗告，
    須經最高行政法院之許可。（第2項）前項許可，以訴訟事
    件所涉及之法律見解具有原則性者為限。」「對簡易訴訟事
    件之判決提起上訴，應於上訴理由中具體表明該訴訟事件所
    涉及之原則性法律見解。」行政訴訟法第235條及第244條第
    3項分別定有明文。所謂訴訟事件涉及之法律見解具有原則
    性，係指該事件所涉及之法律問題意義重大，而有加以闡釋
    之必要情形而言，例如第一審判決對於行政命令是否牴觸法
    律所為之判斷，或就同類事件所表示之法律見解，與其他高
    等行政法院或最高行政法院所表示之見解牴觸等情形。
二、本件上訴人為照顧其弟章心佛，委由大眾人才國際有限公司
    （下稱大眾公司）辦理聘僱外國人之申請事項，該公司以上
    訴人名義申經被上訴人以民國96年11月22日勞職外字第0961
    373423號函核發招募許可，及97年2月21日勞職審字第09710
    30084號函核准自97年2月1日起接續聘僱外國人SETYOWAT I
    （下稱S君），從事家庭看護工工作。旋於97年2月25日以S
    君無法勝任工作，於97年2月20日出國，申經被上訴人以97
    年3月3日勞職審字第0971037188號函許可遞補招募外國人1
    名，並廢止S君之聘僱許可。嗣被上訴人以上訴人自97年2月
    1日起至97年2月19日止應繳就業安定費新臺幣（下同）1,27
    3元，以97年6月18日勞職許字第97-0644433-0800000000號
    就業安定費催繳通知單通知上訴人繳納。另以上訴人逾期未
    繳納該筆就業安定費，核定加徵滯納金1,069元，以第97-06
    54764-0800000000號就業安定費繳款通知單通知上訴人繳納
    。上訴人就接續聘僱許可、核定就業安定費及滯納金等處分
    不服，提起訴願，經行政院98年1月15日院臺訴字第0980080
    828號訴願決定，將被上訴人核定上訴人就業安定費1,273元
    及滯納金1,069元部分均撤銷，責由被上訴人另為適法之處
    分，其餘部分訴願駁回。案經被上訴人重新審查，以98年3
    月18日勞職許字第0980702431號函核定上訴人就業安定費38
    0元及滯納金380元。上訴人仍不服，提起訴願，經遭駁回，
    遂提起本件行政訴訟。案經原審駁回其訴。
三、本件上訴人對於原審適用簡易程序所為之判決，提起上訴，
    係以：上訴人並未委託大眾公司接續聘僱外國人，亦未在委
    任書上簽名，原判決未能依職權調查證據認定事實，亦未於
    判決理由下說明其所憑之證據及得心證之理由等語，為其論
    據。惟核其所陳上述理由，係對原判決取捨證據認定事實職
    權行使之爭執，並無所涉及之法律見解具有原則性之情事。
    上訴人提起上訴，依首開規定及說明，不應許可，其上訴難
    謂合法，應予駁回。
四、據上論結，本件上訴為不合法。依行政訴訟法第249條第1項
    前段、第104條、民事訴訟法第95條、第78條，裁定如主文
    。
中    華    民    國    99    年    9     月    2     日
                    最高行政法院第七庭
                        審判長法官  廖  宏  明
                              法官  曹  瑞  卿
                              法官  張  瓊  文
                              法官  姜  素  娥
                              法官  林  文  舟

以  上  正  本  證  明  與  原  本  無  異
中    華    民    國    99    年    9     月    2     日
                              書記官  彭  秀  玲

司法院資訊處製作；財團法人民間司法改革基金會備份。
